【裁判字號】    92,簡上,128
【裁判日期】    920613
【裁判案由】    竊盜等
【裁判全文】
臺灣板橋地方法院刑事判決                        九十二年度簡上字第一二八號
    上  訴  人  臺灣板橋地方法院檢察署檢察官
    被      告  乙○○
右列上訴人因被告竊盜等案件，不服本院於民國九十二年三月十七日所為之九十二年
度簡字第九五號第一審判決（原起訴案號：九十一年度偵字第一六七一○號）提起上
訴，本院管轄之第二審合議庭判決如左：
    主  文
原判決撤銷。
乙○○竊盜，處有期徒刑參月，如易科罰金，以參佰元折算壹日。緩刑貳年。
    事  實
一、乙○○係甲○○消防工程有限公司（址設臺北縣板橋市○○路○段七十六之二號
    ，負責人為丙○○；下稱甲○○公司）之員工，因不滿公司關於業務分配、薪資
    、休假制度等工作條件，心生怨懟，竟思妨礙甲○○公司業務之正常營運，乃於
    民國（下同）九十一年二月十八日上午之上班時間，在上址甲○○公司之辦公室
    內，將甲○○公司所提供作為其工作上使用之桌上型電腦內所儲存之部分消防圖
    檔、系統路徑檔等電磁紀錄予以刪除，並以公司內部之區○○路，連線至同事王
    毓菁所使用之個人電腦，而接續將該電腦內所儲存之部分甲○○公司消防圖檔、
    系統路徑檔等電磁紀錄亦予刪除，以此方式干擾甲○○公司電磁紀錄之處理，足
    生損害於甲○○公司對於上開電磁紀錄之管理及使用；復意圖為自己不法之所有
    ，於同日中午十二時許，在前址甲○○公司辦公室內，徒手竊取甲○○公司所有
    、由王毓菁負責保管之光碟片四片（所儲存之檔案均為一般文件檔、消防圖檔）
    ，得手後將之攜回其位於臺北縣板橋市○○路二六○巷五十九號住處藏放。嗣因
    王毓菁察覺電腦內檔案遭刪除，且其負責保管之上開光碟片四片亦遭竊，乃即向
    甲○○公司負責人丙○○報告，經丙○○報警處理後，始循線查獲上情。
二、案經甲○○公司（由代表人丙○○）訴由臺北縣政府警察局海山分局報請臺灣板
    橋地方法院檢察署檢察官偵查起訴。
    理  由
一、右揭事實，業據被告乙○○於原審及本院審理時坦白承認，核與告訴人甲○○公
    司之代表人丙○○於偵審中所為之指訴、證人即甲○○公司員工王毓菁於偵查中
    所證述之情節相符，復有電腦檔案紀錄表數紙、告訴人甲○○公司之代表人丙○○所出具之贓物認保管單一紙等在卷可稽，及上開光碟片四片（原經發還由丙○○具領保管，嗣於偵查中主動提出於檢察官扣案）扣案可資佐證，足認被告前揭
    自白，核與事實相符。本件事證明確，被告犯行堪以認定。
二、核被告所為，係犯刑法第三百五十二條第二項、第一項之干擾他人電磁紀錄處理
    罪、同法第三百二十條第一項之竊盜罪；被告先後將其所使用及證人王毓菁所使
    用之電腦內所儲存之消防圖檔、系統路徑檔等電磁紀錄予以刪除，係基於單一干
    擾他人電磁紀錄處理之犯意，於時間、空間緊密相連之環境下所為之接續行為，
    各行為間之獨立性極為薄弱，以社會健全觀念而言，不能強予分離，自屬接續犯
    ，僅論以一個干擾他人電磁紀錄處理罪。被告所犯上開二罪，有方法結果之牽連
    關係，應依刑法第五十五條規定，從一較重之竊盜罪處斷。
三、原審以被告犯罪事證明確，予以論罪科刑，固非無見；惟查，原審認被告於竊得
    扣案光碟片四片後，復於其住處干擾該等光碟片內之電磁紀錄致使不堪使用，足
    生損害於告訴人甲○○公司，而就此部分亦論被告以刑法第三百五十二條第二項
    、第一項之干擾他人電磁紀錄處理罪，尚有未洽（詳後述）。本件上訴人依告訴
    人之請求，認被告之行為已對於告訴人造成重大之損害，且被告事後即避不見面
    ，毫無賠償之誠意，足見其犯後態度不佳，原審僅量處有期徒刑三月，實屬過輕
    等情，提起上訴；然查，本院經審酌被告之犯罪動機係因對於告訴人公司所提供
    之工作條件心生不滿、其行為對於告訴人公司所造成之實際損害、犯後於原審及
    本院審理時均坦承犯行，態度尚稱良好，且於本院審理時已與告訴人公司達成和
    解（有和解筆錄一份在卷可按），告訴人甲○○公司代表人丙○○亦表示不再追
    究被告刑責，願原諒被告等一切情狀，認原審量處被告有期徒刑三月，如易科罰
    金以三百元折算一日，並無不當，本件上訴人之上訴，為無理由；然原審判決既
    有上開可議之處，仍應由本院撤銷原判決，並審酌前述情狀，量處如主文第二項
    所示之刑，並諭知易科罰金之折算標準，以資懲儆。又查被告未曾受有期徒刑以
    上刑之宣告，此有臺灣高等法院被告全國前案紀錄表附卷可參，其因細故心生怨
    懟，一時失慮致觸法網，且事後亦與告訴人公司達成和解，取得告訴人公司之諒
    解，本院認其經此教訓後，應能知所警愓，信無再犯之虞，因認對被告所處之刑
    以暫不執行為適當，爰併予宣告緩刑，以啟自新。
四、公訴意旨另以：被告於竊得扣案告訴人甲○○公司所有之光碟片四片後，復基於
    干擾他人電磁紀錄處理之犯意，在其上址住處，干擾該等光碟片內所儲存之電磁
    紀錄，致令不堪使用，足生損害於告訴人甲○○公司，因認被告另涉犯刑法第三
    百五十二條第二項、第一項之干擾他人電磁紀錄處理罪嫌。訊之被告堅詞否認有
    此部份公訴人所指之犯行，辯稱：伊竊得光碟片後，就一直放在家裡，並未干擾
    或破壞光碟片等語。經查，扣案光碟片四片，經本院於九十二年六月十日，會同
    本院資訊室電腦工程師以電腦設備進行勘驗之結果，發現該光碟片四片內所儲存
    之檔案均屬「唯讀」檔案（即僅能讀取，無法刪除或修改），且無論係文件檔或
    圖形檔，均能正常讀取，僅因本院電腦設備並無該系統所需之作業環境，致無法
    執行，此有勘驗筆錄一份在卷足憑；依上開勘驗結果，扣案之光碟片四片內所儲
    存之電磁紀錄，既均係唯讀檔案而無從刪除或修改，且均得以正常讀取，已難認
    該等光碟片內之電磁紀錄有何經「干擾」致不堪使用之情形；況告訴人甲○○公
    司代表人丙○○於本院審理時，亦自承：「光碟有還給我，裡面有沒有動我不知
    道，但電腦裡面的路徑已經被刪除，光碟無法開啟，光碟本身有沒有被破壞我不
    知道‧‧‧」等語（見本院九十二年五月十五日訊問筆錄），顯見告訴人公司僅
    係以該等光碟片無法在其公司電腦上正常執行為由，即認被告有干擾光碟片內電
    磁紀錄之行為，至於光碟片無法在其公司電腦上正常執行之原因，究確係因光碟
    片本身遭干擾或破壞，抑或係因公司電腦內所儲存之路徑檔案遭刪除所致，則無
    法斷定，自難僅憑告訴人公司單方面推測之詞，即認被告有此部份干擾他人電磁
    紀錄處理之犯行。尤其，縱認被告於竊得扣案光碟片後，確有干擾光碟片內電磁
    紀錄之行為，惟此亦僅屬竊盜行為後處分其所得贓物之行為，其在前之竊盜行為
    既經依法論罪科刑，則其之後干擾光碟片內電磁紀錄之行為，自屬不罰之後行為
    ，無從視為另一獨立之犯罪；是公訴人此部份之公訴意旨，容有未洽。此外，本
    院復查無其他積極證據足認被告有何公訴人此部份所指訴之犯行；不能證明被告
    犯罪，原應為無罪之諭知，惟公訴人認此部份與前述被告經論罪科刑之干擾他人
    電磁紀錄處理罪及竊盜罪間，分別有連續犯及牽連犯之裁判上一罪關係，爰不另
    為無罪之諭知，附此敘明。
據上論斷，應依刑事訴訟法第四百五十五條之一第一項、第三項、第三百六十九條第
一項前段、第三百六十四條、第二百九十九條第一項前段，刑法第三百二十條第一項
、第三百五十二條第一項、第二項、第五十五條、第四十一條第一項前段、第七十四
條第一款，罰金罰鍰提高標準條例第一條前段、第二條，判決如主文。
本案經檢察官陳孟黎到庭執行職務
中      華      民國    九十二    年      六      月    十三      日
                                    臺灣板橋地方法院刑事第一庭
                                        審判長法  官  梁 宏 哲
                                              法  官  高 玉 舜
                                              法  官  劉 景 宜
右正本證明與原本無異。
本判決不得上訴。
                                              書記官  劉 育 君
中      華      民      國    九十二    年      六      月    十七      日
附錄本案論罪科刑法條全文：
刑法第三百二十條
意圖為自己或第三人不法之所有，而竊取他人之動產者，為竊盜罪，處五年以下有期
徒刑、拘役或五百元以下罰金。
意圖為自己或第三人不法利益，而竊佔他人之不動產者，依前項之規定處斷。
前二項之未遂犯罰之。
刑法第三百五十二條
毀棄、損壞他人文書或致令不堪用，足以生損害於公眾或他人者，處三年以下有期徒
刑、拘役或一萬元以下罰金。
干擾他人電磁記錄之處理，足以生損害於公眾或他人者，亦同。


司法院資訊處製作；財團法人民間司法改革基金會備份。
